【裁判字號】    89,易,913
【裁判日期】    891218
【裁判案由】    竊盜
【裁判全文】
臺灣雲林地方法院刑事判決                          八十九年度易字第九一三號
    公  訴  人  臺灣雲林地方法院檢察署檢察官
    被      告  丙○○
右列被告因竊盜案件，經檢察官提起公訴（八十九年度偵字第四四七二號），本院判
決如左：
    主  文
丙○○竊盜，累犯，處有期徒刑陸月。
    事  實
一、丙○○前曾因竊盜案件，經台灣士林地方法院於民國八十七年十二月十日判處有
    期徒刑一年確定，甫於八十九年一月十二日執行完畢。丙○○仍不知悔改，於八
    十九年八月七日下午六、七時許，在台北市○○街二十七號世界保齡球館內，見
    甲○○所有之皮包一個（內有行動電話一支及健保卡一張）放置於球道前桌上，
    竟意圖為自己不法之所有，而徒手竊取藏放於手提袋內離去。嗣於八十九年九月
    二十六日下午五時二十分許，在新竹市○○路○段七十六號前為警盤查，並在其
    手提袋內扣得上開竊得之行動電話、健保卡及皮包，而查悉上情。
二、案經新竹市警察局第一分局報請台灣新竹地方法院檢察署呈請台灣高等法院檢察
    署檢察長核轉臺灣雲林地方法院檢察署檢察官偵查起訴。
    理  由
一、訊據被告丙○○矢口否認右揭竊盜犯行，辯稱：八十九年八月七日晚上六、七點
    ，伊到世界保齡球館去吹冷氣，經過第四球道時，撿到甲○○所遺失之皮包，當
    時該球道已無人，僅旁邊相隔二、三個球道有人，伊本來準備要交給警察，但後
    來因忙忘記這件事云云。惟查上開皮包、行動電話、健保卡係甲○○所有，並於
    右揭時、地失竊之事實，業據被害人甲○○於警訊中指述綦詳，並有贓證物品認
    領保管收據一紙附卷可稽。次查一般人在公共場所拾得遺失物時，如確有歸還之
    意，通常皆會將該遺失物交給該場所之管理單位保管，以利失主能尋線找回；今
    被告竟捨此不為，不僅未將該遺失物交付球館櫃台，反而迅即將之藏放於自己攜
    帶之手提袋內離去，其辯稱係拾得而有歸還之意，焉能令人相信？況其自行保管
    該物超過一個半月之久，皆不交付警察機關以利招領，於被臨檢查獲之後，才為
    如上之供述，益證係其臨訟杜撰之詞，不足採信。事證明確，被告犯行堪以認定
    。
二、核被告所為，係犯刑法第三百二十條第一項竊盜罪。查被告前曾因竊盜案件，經
    台灣士林地方法院於八十七年十二月十五日判處有期徒刑一年確定，並於八十九
    年一月十二日執行完畢，有台灣雲林地方法院檢察署刑案資料查註紀錄表及台灣
    高等法院被告全國前案紀錄表各一件在卷可按，五年以內再犯本件有期徒刑以上
    之罪，為累犯，應依刑法第四十七條規定加重其刑。爰審酌被告曾有二次竊盜前
    科、素行不佳，本件僅係臨時起意順手遷羊、惡性尚非重大、所竊財物價值不高
    ，及其犯罪後仍否認犯行、不知悔悟等一切情狀，量處如主文所示之刑，以資懲
    儆。
三、公訴意旨另以：被告於八十九年九月二日十九時許，在台北往沙鹿之台汽客運汽
    車上，竊取乙○○所有之汽車駕駛執照一張，另涉犯刑法第三百二十條第一項竊
    盜罪嫌云云。訊據被告堅詞否認上開犯行，辯稱：八十九年九月二日伊並未坐台
    汽客運南下沙鹿，根本不可能在車上竊得乙○○之駕照；該駕照是伊在八十九年
    農曆七月半（即國曆八月十四日）前幾天晚上六、七點時，在台北市○○街新生
    北路高架橋下拾得的等語。經查八十九年九月二日下午，在台汽客運台北往沙鹿
    之車上，乙○○並未發現被告坐在其身旁或同在該車上，且台北市○○街新生北
    路路口係乙○○每天上下班所必經之地，駕照有可能在該處遺失等情，業經證人
    乙○○於本院訊問時結證明確，核與被告所辯相符。次查證人乙○○九月二日在
    台汽客運車上遺失之皮夾內，有其身分證及健保卡，在遺失翌日即經台汽站人員
    通知領回，當時乙○○並未詳細清點，待九月二十七日員警通知其領回駕照時，
    才發現駕照早已遺失，而駕照是否是九月二日當天遺失，其不清楚等事實，並據
    證人乙○○結證綦詳，是該駕照是否果在九月二日當天失竊，已有疑問？況如九
    月二日被告果真在台汽客運上竊取乙○○之皮夾，衡情其大可偷取皮夾內所有證
    件而逃之夭夭，實無僅偷取駕照一張，而將其餘證件（含皮夾）放回原處之可能
    。綜合上情，證人乙○○之駕照是否在九月二日當天失竊，已有不明；而台北市
    ○○街新生北路路口係乙○○每天上下班所必經之地，其駕照在該處遺失亦有可
    能；且證人乙○○當天下午搭乘台汽客運南下沙鹿，並未發現被告與其同車，是
    被告實不可能在該車上竊取駕照，其辯解堪以採信。此外，復查無其他證據足以
    證明被告涉有此部分犯行，原應為無罪之諭知，惟公訴意旨認此部分與前開有罪
    部分為連續犯，具有裁判上一罪之關係，爰不另為無罪之諭知，併此敘明。
據上論斷，應依刑事訴訟法第二百九十九條第一項前段，刑法第三百二十條第一項、
第四十七條，罰金罰鍰提高標準條例第一條前段，判決如主文。
本案經檢察官王富哲到庭執行職務。
中      華      民      國      八十九    年    十二    月     十八     日
                                         臺灣雲林地方法院刑事第一庭
                                             法  官  唐  光  義
右正本證明與原本無異。
如不服本判決，應於送達後十日內，向本院提出上訴狀。（須附繕本）
                                             書記官  陳  善  永
中      華      民      國      八十九    年    十二    月     十八     日
刑法第三百二十條
意圖為自己或第三人不法之所有，而竊取他人之動產者，為竊盜罪，處五年以下有期
徒刑、拘役或五百元以下罰金。
意圖為自己或第三人不法之利益，而竊佔他人之不動產者，依前項之規定處斷。
前二項之未遂犯罰之。


司法院資訊處製作；財團法人民間司法改革基金會備份。
